ACORDAO-COMPLETO-2539002

ACÓRDÃO DE RELAÇÃO

ACÓRDÃO DE RELAÇÃO 1941/2022 ATA 33/2022 - PLENÁRIO

Acórdão 1941/2022-TCU-Plenário
	Considerando que o presente processo trata de denúncia sobre os indícios de irregularidade na administração do Conselho Regional de Educação Física da 8ª Região (CREF-8) diante da suposta falta de transparência nos atos de gestão da entidade e diante do suposto descumprimento da Lei n.º 12.527 (Lei de Acesso à Informação - LAI) , de 2011, em face da falta de disponibilização das informações mínimas no sítio da entidade junto à internet sobre os aspectos contábeis, financeiros e orçamentários, além do suposto favorecimento a empresas de aliados políticos e da indevida promoção da sua própria empresa (Avançar Treinamentos - Peça 1) ;
Considerando que o TCU deve conhecer da presente denúncia, por atender aos requisitos legais e regimentais de admissibilidade;
Considerando que, no âmbito do TCU, foi realizada a oitiva da administração do CREF-8 para esclarecer o eventual descumprimento do Acórdão 96/2016 proferido pelo Plenário do TCU, sob a relatoria do Ministro-Substituto Weder de Oliveira, além das demais falhas identificadas no presente processo;
Considerando que, após a análise final do feito, a Secex-Administração anotou o efetivo descumprimento dos termos do Acórdão 96/2016-TCU-Plenário, além dos ditames da própria LAI, e, assim, teria lançado o seu parecer às Peças 24 a 26 no sentido de assinalar a procedência da presente denúncia com vistas a promover o envio de determinação ao CREF-8 para o efetivo cumprimento dos itens 9.1.1.1 a 9.1.1.13 do aludido Acórdão 96/2016-TCU-Plenário;
Considerando, portanto, que o TCU pode incorporar o parecer da unidade técnica a estas razões de decidir, sem prejuízo, contudo, de passar a relatoria do presente feito ao Ministro-Substituto Weder de Oliveira para a efetiva avaliação do eventual descumprimento do aludido Acórdão 96/2016-TCU-Plenário;
Considerando, enfim, que o presente feito pode ser apreciado na presente Sessão Pública do Plenário do TCU diante da necessidade de assegurar o pleno interesse público à informação, sem prejudicar, contudo, a intimidade dos interessados, promovendo, para tanto, a manutenção do referido sigilo em prol, apenas, das correspondentes peças processuais, nos termos dos arts. 53, §§ 3° e 4°, e 108, § 1°, da Lei n.º 8.443, de 1992, e, por analogia, do art. 93, IX, da CF88;
	Os Ministros do Tribunal de Contas da União, reunidos em Sessão do Plenário, ACORDAM, por unanimidade, com fundamento no art. 143, inciso V, alínea "c", e 157, do Regimento Interno do TCU, aprovado pela Resolução n.º 246, de 2011, em transferir a relatoria do presente feito para o Ministro-Substituto Weder de Oliveira com vistas à efetiva avaliação do eventual descumprimento do aludido Acórdão 96/2016-TCU-Plenário, além das demais falhas identificadas no presente processo, diante dos elementos de convicção até aqui obtidos pelo TCU, sem prejuízo de prolatar a providência abaixo fixada pelo item 1.7 deste Acórdão:
	
1. Processo TC-Processo 016.452/2021-6 (DENÚNCIA) 
	1.1. Denunciante: identidade preservada em sintonia com o art. 55, caput, da Lei n.º 8.443, de 1992.
	1.2. Entidade: Conselho Regional de Educação Física da 8ª Região.
	1.3. Relator: Ministro-Substituto André Luís de Carvalho.
	1.4. Representante do Ministério Público: não atuou.
	1.5. Unidade Técnica: Secretaria de Controle Externo da Administração do Estado (Secex-Administração) .
	1.6. Representação legal: não há.
	1.7. Providência: promover o prosseguimento do presente processo sob a relatoria do Ministro-Substituto Weder de Oliveira, sem prejuízo de manter o sigilo em relação a eventuais peças gravadas com essa chancela e à autoria da denúncia, retirando a chancela de sigilo, contudo, sobre o presente processo, nos termos dos arts. 53, §§ 3º e 4º, e 108, § 1º, da Lei n.º 8.443, de 1992, e, por analogia, do art. 93, IX, da CF88.

ACORDAO-COMPLETO-2551934

Acórdão de Relação 2137/2022 - Plenário

Acórdão de Relação

ANDRÉ DE CARVALHO

não há.

Não atuou.

DENÚNCIA (DEN)

Secretaria de Controle Externo da Administração do Estado (Secex-Administração).